【裁判字號】    98,易,58
【裁判日期】    980203
【裁判案由】    贓物等
【裁判全文】
臺灣彰化地方法院刑事判決                98年度易字第58號
公  訴  人  臺灣彰化地方法院檢察署檢察官
被      告  甲○○
上列被告因贓物等案件，經檢察官提起公訴（九十七年度偵字第
一０六三六號），本院認有刑事訴訟法第二百七十三條之一第一
項之情形，而改依簡式審判程序審理判決如下：
    主  文
甲○○故買贓物，處有期徒刑肆月；又攜帶兇器竊盜未遂，處有
期徒刑陸月，扣案之小刀壹把、一字型螺絲起子壹支、手電筒壹
支均沒收。應執行有期徒刑玖月，扣案之小刀壹把、一字型螺絲
起子壹支、手電筒壹支均沒收。
    事  實
一、甲○○有竊盜前科，未構成累犯，其於民國九十七年十一月
    間某日，在臺中市某網咖店內，明知年籍姓名不詳綽號阿文
    之成年男子，販售之車牌號碼ＨＯＱ－一六二號重型機車，
    係屬來路不明之贓物，（該機車係丙○○所有，於九十七年
    十一月十日二時三十分許，在新竹市○區○○里○○路○段
    四０一巷十一號前失竊，），竟仍基於故買贓物之犯意，以
    新臺幣一千元之價格予以買受。又意圖為自己不法之所有，
    於九十七年十一月二十一日凌晨二時三十分許，持客觀上足
    以對人之生命、身體、安全構成威脅可供兇器使用之小刀一
    把及一字型螺絲起子一支，騎乘上開贓車在彰化縣秀水鄉○
    ○村○○街一一五巷五十一－一號前，另持手電筒照明，發
    現乙○○所有之車牌號碼ＱＥ－五０六０號自用小客車停於
    該處，且右後車窗未緊閉，即打開車門進入車內行竊，於翻
    搜財物之際，為林耿聞發覺而不遂。經林耿聞報警後當場查
    獲，並扣得其所有供行竊用之小刀一把及一字型螺絲起子一
    支、手電筒一支，及查扣其所騎乘之車牌號碼ＨＯＱ－一六
    二號重型機車（業由警方交丙○○取回）等物。
二、案經彰化縣警察局鹿港分局報請臺灣彰化地方法院檢察署檢
    察官偵查起訴，本院認有刑事訴訟法第二百七十三條之一第
    一項之情形，而改依簡式審判程序審理。
    理  由
一、按除被告所犯為死刑、無期徒刑、最輕本刑為三年以上有期
    徒刑之罪或高等法院管轄第一審案件者外，於前條第1項程
    序進行中，被告先就被訴事實為有罪之陳述時，審判長得告
    知被告簡式審判程序之旨，並聽取當事人、代理人、辯護人
    及輔佐人之意見後，裁定進行簡式審判程序；除簡式審程序
    及簡易程序案件外，第一審應行合議審判，刑事訴訟法第二
    百七十三條之一第一項、第二百八十四條之一分別定有明文
    。本件被告甲○○所涉係死刑、無期徒刑、最輕本刑為三年
    以上有期徒刑之罪或高等法院管轄第一審案件以外之罪，並
    於本院行準備程序時就被訴事實為有罪之陳述，本院合議庭
    依前揭規定，經評議結果，裁定改由一名法官獨任行簡式審
    判程序，先予敘明。
二、上揭犯罪事實，業據被告甲○○分別於警詢、偵查中及本院
    審理時坦承不諱，核與證人即被害人丙○○、乙○○於警詢
    時之證述，及證人林耿聞於警詢時之證述情節相符。此外，
    並有彰化縣警察局鹿港分局扣押筆錄、扣押物品目錄表、贓
    物認領保管單及照片等在卷可憑，復有被告所有供行竊用之
    小刀一把及一字型螺絲起子一支、手電筒一支扣案可資佐證
    。足徵被告之自白與事實相符，堪以採信。本件事證均已臻
    明確，被告上開犯行洵堪認定，應依法論科。
三、核被告所為，係犯刑法第三百四十九條第二項故買贓物罪、
    第三百二十一條第二項、第一項第三款之攜帶兇器竊盜未遂
    罪。又被告所犯前揭二罪，均犯意各別、行為互異，應分論
    併罰。被告所犯攜帶兇器竊盜犯行之實施，因遭證人林耿聞
    發覺而不遂，為未遂犯，並依刑法第二十五條第二項之規定
    減輕其刑。爰審酌被告故買贓物令警難以追查，且其不思以
    正當方式謀生，僅為圖謀私利，即竊取他人物品欲變現花用
    ，且對社會治安造成一定程度危害，惟被告行竊尚未得手，
    且於犯後坦承犯行，深表悔悟，態度尚佳，對被害人造成損
    害之程度，暨被告之智識程度、生活狀況，其有竊盜前科（
    未構成累犯）等一切情狀，分別量處如主文所示之刑，並定
    其應執行之刑，以示懲處。又扣案之小刀一把及一字型螺絲
    起子一支、手電筒一支，均為被告所有供行竊所用之物，業
    據其於本院審理時供明在卷，爰依刑法第三十八條第一項第
    二款之規定宣告沒收。
據上論斷，應依刑事訴訟法第二百七十三條之一第一項、第二百
九十九條第一項前段，刑法第三百四十九條第二項、第三百二十
一條第二項、第一項第三款、第二十五條第二項、第五十一條第
五款、第三十八條第一項第二款，刑法施行法第一條之一，判決
如主文。
本案經檢察官陳茂榮到庭執行職務。
中    華    民    國    98    年    2     月    3     日
                  刑事第二庭    法      官  陳秋錦
以上正本證明與原本無異。
如不服本判決應於收受判決後10日內向本院提出上訴書狀，並
應敘述具體理由。其未敘述上訴理由者，應於上訴期間屆滿後
20日內向本院補提理由書(均須按他造當事人之人數附繕本)
「切勿逕送上級法院」。
告訴人或被害人對於判決如有不服具備理由請求檢察官上訴者，
其上訴期間之計算係以檢察官收受判決正本之日期為準。
中    華    民    國    98    年    2     月     3    日
                                書  記  官  張清秀
附錄本案論罪科刑法條全文：
中華民國刑法第349條
（普通贓物罪）
收受贓物者，處 3 年以下有期徒刑、拘役或 5 百元以下罰金。
搬運、寄藏、故買贓物或為牙保者，處 5 年以下有期徒刑、拘役
或科或併科 1 千元以下罰金。
因贓物變得之財物，以贓物論。
中華民國刑法第321條
（加重竊盜罪）
犯竊盜罪而有左列情形之一者，處 6 月以上、 5 年以下有期徒
刑：
一、於夜間侵入住宅或有人居住之建築物、船艦或隱匿其內而犯
    之者。
二、毀越門扇、牆垣或其他安全設備而犯之者。
三、攜帶兇器而犯之者。
四、結夥三人以上而犯之者。
五、乘火災、水災或其他災害之際而犯之者。
六、在車站或埠頭而犯之者。
前項之未遂犯罰之。


司法院資訊處製作；財團法人民間司法改革基金會備份。
